臺灣雲林地方法院民事簡易裁定
             111年度虎再簡字第2號
再審原告    陳春興  （現於法務部○○○○○○○執行中）
再審被告    台新國際商業銀行股份有限公司

法定代理人  尚瑞強  
上列當事人間請求清償債務事件，再審原告對於中華民國110年1
1月26日本院110年度虎簡字第212號確定判決提起再審之訴，本
院裁定如下：
    主  文
再審之訴駁回。
再審訴訟費用由再審原告負擔。
    理  由
一、再審原告聲請再審意旨略以：兩造間請求清償債務事件，經
    本院以110年度虎簡字第212號判決確定（下稱原確定判決）
    ，判命再審原告償還再審被告新臺幣（下同）16萬8,616元
    。惟再審原告係於民國93年2月16日向再審被告借款24萬元
    ，起初均按期按月清償，後因涉嫌刑案遭羈押而中斷，最後
    一期未償餘額時間為94年3月16日，視為承認借款債權存在
    ，發生時效中斷效力，是本案請求權時效，應自該時起算15
    年，於109年3月15日已時效完成，再審被告於時效消滅後始
    提起訴訟，其請求權已消滅；又利息部分適用5年短期時效
    ，再審被告起訴前回溯5年以外之利息亦罹於時效而消滅。
    再審原告前因不知明確之法律時效規定要件，避免權利主張
    定性錯誤，僅陳述事實，於該事件抗辯針對金錢、利息及時
    間與方法有所爭議，法院應依法官知法原則依職權適用法律
    為裁判，原判決未查，致再審原告受不利之裁判，爰提起本
    件再審之訴等語。
二、再審之訴，應於30日之不變期間內提起。前項期間，自判決
    確定時起算，判決於送達前確定者，自送達時起算；其再審
    之理由發生或知悉在後者，均自知悉時起算。但自判決確定
    後已逾5年者，不得提起，民事訴訟法第500條第1項、第2項
    定有明文。又再審之訴不合法，法院應以裁定駁回之，同法
    第502條第1項亦有規定。所謂「再審之訴不合法」，係指再
    審之訴不合程式、或已逾期間、或法律上不應准許者而言。
三、經查：本件再審被告對再審原告起訴請求清償債務事件，經
    本院於110年11月26日以原確定判決判命再審原告應給付再
    審被告16萬8,616元，及自94年3月16日起至110年7月19日止
    按週年利率百分之20計算之利息，另自110年7月20日起至清
    償日止按週年利率百分之16計算之利息，暨1元之違約金，
    且駁回其餘再審被告之訴，並將判決送達兩造，於110年11
    月30日送達再審被告，再審原告部分則於110年12月8日囑託
    其所在之法務部○○○○○○○首長對再審原告為送達，均生送達
    之效力，嗣未經兩造於上訴期間提起上訴，於110年12月29
    日確定，經本院調取原確定判決卷宗內原確定判決、送達證
    書、確定證明書核閱無訛。再審原告主張時效抗辯，係屬於
    原確定判決言詞辯論終結前即存在且再審原告可知悉並主張
    之抗辯權，無何等再審理由發生或知悉在後之事由，是本件
    計算提起再審是否逾30日之不變期間，應自原確定判決確定
    時即110年12月29日起算，再審原告遲至111年5月9日始提起
    本件再審之訴，有起訴狀上本院收文章日期戳印可查，顯已
    逾30日之不變期間，自非合法，爰依前揭規定，以裁定駁回
    之。
四、至再審原告另主張本件若不符合再審之訴要件，請就確認已
    罹於時效之債權不存在部分併為裁判云云，惟再審之訴與確
    認之訴非可併存，自無從併同處理之，一併敘明。
五、依民事訴訟法第502條第1項、第95條、第78條，裁定如主文
    。
中　　華　　民　　國　　111 　年　　5 　　月　　16　　日
                  虎尾簡易庭  法   官  黃麗文
以上正本證明與原本無異。
如不服本裁定，得於收受裁定正本後10日內向本院提出抗告狀，
並繳納抗告裁判費新臺幣1,000元。
中　　華　　民　　國　　111 　年　　5 　　月　　16　　日
                              書記官  曾鈺仁